【裁判字號】    92,交易緝,3
【裁判日期】    920408
【裁判案由】    公共危險等
【裁判全文】
臺灣板橋地方法院刑事判決                          九十二年度交易緝字第三號
    公  訴  人  臺灣板橋地方法院檢察署檢察官
    被      告  丁○○
右列被告因公共危險等案件，經檢察官提起公訴（八十九年度偵字第一四○六九號）
，本院判決如左：
    主  文
丁○○服用酒類，不能安全駕駛動力交通工具而駕駛，處有期徒刑貳月，如易科罰金
，以佰元折算壹日；又因過失傷害人，處有期徒刑月，如易科罰金，以佰元折
算壹日；應執行有期徒刑肆月，如易科罰金，以佰元折算壹日。
    事  實
一、丁○○於民國八十九年七月二十四日晚上十一時許至翌日凌晨二時許間，在台北
    縣大漢橋下飲用啤酒二瓶及枸杞藥酒一壺後，已處於不能安全駕駛動力交通工具
    狀態，仍於同年月二十五日凌晨二時許騎乘車號ＡＲＭ─九七三號重型機車沿台
    北縣板橋市○○○路○段欲返回台北縣土城市住處，而於該日凌晨三時許行經中
    央路與四川路二段路口劃有分向限制線（雙黃實線）之路段時，原應注意汽車（
    含機車）行駛在雙向二車道劃有分向限制線（雙黃實線）之路段，不得駛入來車
    之車道內，當時天候晴、夜間有照明、路面乾燥無缺陷或障礙物、視距良好，依
    丁○○之智識程度及當時情況均無不能注意之情事，竟疏未注意，貿然跨越分向
    限制線（雙黃實線）騎入對向車道內欲左轉至附近巷道，致其所騎乘之上開機車
    車頭與對向車道由丙○○（無合格之駕駛執照）所騎乘、後載乙○○、前方違規
    搭載甲○○（蹲坐在前踏板處，丙○○、乙○○、甲○○均未載安全帽）並以時
    速約四十至五十公里之速度超速行駛（該路段時速限四十公里）之車號ＶＢＩ─
    九九九號輕型機車之車頭發生對撞，致丙○○受有右腳踝挫傷併擦傷、右膝及右
    小腿擦傷之傷害，乙○○受有左臉及左肩膀擦傷合併挫傷之傷害，甲○○則受有
    腹部鈍挫傷合併肝臟破裂、內出血之傷害；丁○○肇事後，由不詳姓名之路人報
    案，丁○○留在現場等候前來處理之警員，並於犯罪未發覺之前即向前來處理之
    警員自首上開車禍情節並接受裁判；嗣警方以酒精測定器對丁○○實施呼氣酒精
    濃度檢測結果高達每公升零點七四毫克，而另發覺丁○○有服用酒類，不能安全
    駕駛動力交通工具而駕駛之犯行。
二、案經被害人丙○○、乙○○、甲○○訴請臺北縣政府警察局板橋分局報請臺灣板
    橋地方法院檢察署檢察官偵查起訴。
    理  由
一、右揭事實，訊據被告丁○○坦承：伊酒醉騎乘上開機車，於行經前揭路口時跨越
    分向限制線（雙黃線）騎入對向來車之車道內準備左轉時，與丙○○所騎乘、後
    載乙○○、前方違規搭載甲○○之車號ＶＢＩ─九九九號輕型機車發生對撞等情
    不諱，核與告訴人丙○○、乙○○、甲○○於偵審中指訴之情節相符，並有道路
    交通事故調查報告表、肇事現場及車損照片六張附卷可稽。又，被告於肇事後，
    經警方以酒精測定器檢測結果，被告呼氣酒精濃度高達每公升○點七四毫克，有
    酒精濃度測定值電腦列表單（序號14848D，案號0602）一張附卷可稽；按醫學文
    獻上認吐氣所含酒精濃度達每公升０點二五毫克者，有輕度協調功能降低之現象
    ；每公升達０點五毫克者，有反應較慢、感覺減低、影響駕駛之現象；每公升達
    ０點七五毫克者，有思考改變、個性行為改變之現象；每公升達一點０毫克者，
    有步態不穩、噁心想吐、精神混惑不清晰之現象；每公升達一點五毫克者，有說
    話不清楚、感覺喪失、視力模糊等現象；每公升達二點０毫克者，有體溫降低、
    血糖降低、肌肉控制差、癲癇發作等現象；每公升達三點五毫克者，有神智不清
    、反射減低、呼吸抑制等現象；此有行政院國軍退除役官兵輔導委員會台北榮民
    總醫院（八八）北總內字第二六八六八號函及附件可考；又吐氣達每公升０點五
    五毫克（０點五五MG/L）以上，肇事率為一般正常人之十倍，一般認為已達不能
    安全駕車，亦有法務部八十八年五月十八日法八八檢字第００一六六九號函公告
    可考；本件被告於右揭時地酒後駕車，經警檢測其吐氣酒精濃度高達每公升０點
    七四毫克，已如前述，又被告騎乘機車貿然駛入對向車道，且為警查獲時有多話
    現象，有台北縣政府警察局板橋分局後埔派出所刑法第一百八十五條之三案件測
    試觀察紀錄表一紙在卷可參，足徵被告當時因服用酒類，其意識力、判斷力、注
    意力均已低於常人，顯已達於不能安全駕駛動力交通工具之程度。又按雙黃實線
    為分向限制線，用以劃分路面成雙向車道，禁止車輛跨越行駛，並不得迴轉，道
    路交通標誌標線號誌設置規則第一百六十五條第一項及第二項定有明文；汽車在
    雙向二車道劃有分向限制線之路段，不得駛入來車之車道內，道路交通安全規則
    第九十七條第二款亦有明文規定。被告駕駛重型機車，在雙向二車道劃有分向限
    制線之前揭路段，貿然跨越分向限制線（雙黃實線）騎入對向車道內以致肇事，
    被告駕車行為顯有過失。又，丙○○、乙○○、甲○○均在本件車禍後於同日至
    亞東紀念醫院急診治療，經該醫院診斷結果，丙○○受有右腳踝挫傷併擦傷、右
    膝及右小腿擦傷之傷害，乙○○受有左臉及左肩膀擦傷合併挫傷之傷害，甲○○
    則受有腹部鈍挫傷合併肝臟破裂、內出血之傷害，有其三人之診斷證明書三份附
    卷可稽，其三人所受上開傷勢與被告之過失行為間，具有相當因果關係。綜上所
    述，本案事證明確，被告之犯行實堪認定。
二、核：(一)被告酒醉駕車之行為，係犯刑法第一百八十五條之三服用酒類不能安全駕
    駛動力交通工具而駕駛罪。(二)被告駕車過失致丙○○、乙○○、甲○○受傷之行
    為，均係犯刑法第二百八十四條第一項前段之過失傷害罪；被告以一過失行為，
    同時致丙○○、乙○○、甲○○三人受傷，為同種類之想像競合犯，應依刑法第
    五十五條（起訴書誤載為五十六條）規定從一重處斷；被告係汽車駕駛人因酒醉
    駕車致人受傷，應依道路交通管理處罰條例第八十六條第一項規定加重其刑；又
    被告肇事後，由不詳姓名之路人報案，被告留在現場等候前來處理之警員，並於
    犯罪未發覺之前即向前來處理之警員自承上開車禍情節並接受裁判，業據被告及
    告訴人陳明在卷，被告符合自首之要件，應依刑法第六十二條前段規定減輕其刑
    （被告同時有刑之加重及減輕事由，應依刑法第七十一條第一項規定先加後減之
    ）。(三)被告所犯上開二罪，犯意各別，罪名不同，應分論併罰。(四)爰審酌被告之
    品行、生活狀況、智識程度，其於酒醉後騎乘重型機車行駛於交通往來頻繁之道
    路上，危害用路人之生命、身體、財產安全，其駕車跨越分向限制線行駛，過失
    情節嚴重，而被害人丙○○、乙○○、甲○○所受傷勢不輕，被告犯後迄未賠償
    被害人丙○○、乙○○、甲○○所受損害，暨被害人丙○○等三人無駕駛執照騎
    乘機車未戴安全帽、超速又違規附載乘客，對於本件車禍及傷害之發生亦與有過
    失等一切情狀，分別量處如主文所示之刑，並諭知易科罰金之折算標準，暨依法
    定其應執行之刑，並諭知易科罰金之折算標準。
據上論斷，應依刑事訴訟法第二百九十九條第一項前段，道路交通管理處罰條例第八
十六條第一項，刑法第一百八十五條之三、第二百八十四條第一項前段、第六十二條
前段、第四十一條第一項前段、第五十一條第五款，罰金罰鍰提高標準條例第一條前
段、第二條，判決如主文。
本案經檢察官楊四猛到庭執行職務
中      華      民      國    九十二  年      四      月       八       日
                                    臺灣板橋地方法院刑事第三庭
                                        法  官  樊  季  康
右正本證明與原本無異。
如不服本判決，應於判決送達後十日內，向本院提出上訴狀。
                                        書記官  馬  秀  芳
中      華      民      國    九十二    年    四      月       八       日
附錄本案論罪科刑法條全文：
刑法第一百八十五條之三：
服用毒品、麻醉藥品、酒類或其他相類之物，不能安全駕駛動力交通工具而駕駛者，
處一年以下有期徒刑、拘役或三萬元以下罰金。
刑法第二百八十四條
因過失傷害人者，處六月以下有期徒刑、拘役或五百元以下罰金。致重傷者，處一年
以下有期徒刑、拘役或五百元下罰金。
從事業務之人，因業務上之過失傷害人者，處一年以下有期徒刑、拘役或一千元以下
罰金。致重傷者，處三年以下有期徒刑、拘役或二千元以下罰金。


司法院資訊處製作；財團法人民間司法改革基金會備份。
